# 长期待摊费用在现流表主表的列示

提问人：tree1002 时间：2018-06-04 17:13:36
陈版，您好！ 向您请教现金流量表的问题， 1 、公司主要生产精密模塑产品，需要自制或购买大量模具，摊销往往需要半年到 2 年，根据摊销期限分别在待摊费用以及长期待摊费用核算。这些模具支出在编制现金流量表的时候，是否应该不考虑资产计入流动资产还是非流动资产，全部计入与经营活动的流出？还是区分年限长期待摊核算的计入购建长期资产支付的现金？ 另外审计中还遇到其他计入长期待摊的房屋装修费、房屋租金以及咨询费等等费用，是否需要根据费用性质进行划分，比如装修费可比固定资产，计入购建长期资产支付的现金，而租金、咨询费等为经营性费用就计入经营活动？还是直接因为长期待摊属于非流动资产，属于这一类别的项目能够在超过一年或者一个正常营业周期的期限内为企业带来未来经济利益，因此在现金流量表中直接列报为“购建固定资产、无形资产和其他长期资产支付的现金”而不进行判断分类较为合适。

回答人：chenyiwei
1 、区分年限，长期待摊核算的计入购建长期资产支付的现金，一年以内摊销的部分列入购买商品和接受劳务支付的现金。 2 、需要根据费用性质进行划分，比如装修费可比固定资产，计入购建长期资产支付的现金，而租金、咨询费等为经营性费用就计入经营活动。